臺灣新竹地方法院刑事判決　　　　　　　93年度簡上字第74號
上　訴　人
即　被　告　乙○○
上列被告因侵占案件，不服本院竹北簡易庭於中華民國93年7 月
5 日所為之93年度竹北簡字第126 號第一審簡易判決（聲請簡易
判決處刑案號：臺灣新竹地方法院檢察署93年度偵字第2524號）
，而提起上訴，本院管轄第二審之合議庭判決如下：
    主  文
上訴駁回。
    事實及理由
一、被告經合法傳喚，無正當的理由不到庭，依刑事訴訟法第37
    1 條之規定，不待其陳述，逕行判決，合先敘明。
二、本案經本院管轄第二審之合議庭審理結果，認本院第一審簡
    易判決認事用法及量刑均無不當，應予維持，並引用第一審
    簡易判決書記載之事實、證據及理由（如附件）。
三、上訴人即被告於辯論終結期日經合法傳喚，無正當理由不到
    庭，其之前所提的上訴意旨略以：證人丁○○於事發當時確
    未在場，而是證人即豬肉攤老闆娘丙○找來作偽證之人；丙○因在上訴人攤位對面做生意，彼此本已感情交惡，故其證
    言，亦全不實在。再上訴人當時發現地上有皮包時，尚詢問
    站在旁邊之小姐（此人並非丁○○）「布包（指錢包）是不
    是妳的」，如果有侵占遺失物之意，當不致於主動向他人查
    問，而引起他人的注意；又上訴人當時手上捧數包水餃皮，
    因掉落地上而彎身撿起，隨即返回攤位作生意，並未撿取他
    人遺失的皮包，故原判決認定事實有誤，請求將原判決撤銷
    ，更為適當之判決等等。
四、經查：
（一）證人即案發當時在場親眼目睹被告撿拾起被害人甲○○錢
      包的丁○○，於本院審理時在被告在庭並經交互詰問時證
      稱：事發當時確有在證人丙○所開設的豬肉攤購買肉品，
      而且看見被告乙○○在肉攤前彎腰撿拾地上的一只錢包後
      ，攜回她所經營的雜貨攤，放在抽屜內並有打開錢包檢視
      錢包內物品的動作，並且有將所看到的情形告訴豬肉攤老
      闆娘丙○，交待「如果有人回來找錢包，就說是雜貨攤的
      老闆娘拿的」後便離去，又經過約半小時至1 小時間，被
      豬肉攤老闆娘丙○在附近麵店找到，並請其回到現場作證
      對質；證人丁○○上開所證述之情節與證人丙○同日於本
      院審理經隔離及交互詰問時所證述，證人丁○○到店裏來
      買肉品的情形，以及證人是如何告訴她被告有拾獲錢包一
      只，以及事後如何尋找到丁○○，並請證人到現場作證對
      質之過程，互核大致相符。
（二）又被害人即告訴人甲○○於本院審理經隔離並交互詰問時
      所指訴遺失錢包的情節、與嗣後返回尋找錢包並詢問證人
      丙○有無看到錢包，而證人丙○並告知證人丁○○所看到
      被告撿拾錢包事宜一事，以及詢問被告是否拾獲其所遺失
      的錢包之事，亦均與證人丙○於同日所證述之過程互核一
      致。
（三）再告訴人甲○○、證人丁○○及丙○等三人，分別於警局
      詢問時、檢察官偵查中及本院審理訊問時之陳述，前後均
      屬一致，且彼此間所述之情節亦無所矛盾，且證人丁○○
      及丙○之上開證述於檢察官偵查中及本院審理訊問時均已
      經具結程序，分別有證人結文在卷可憑，亦足認其等之證
      詞應可採信，並無與事實出入且誣陷被告之情形。
（四）且告訴人甲○○、證人丁○○及丙○等三人之間，並不存
      有任何特殊情誼，亦非熟識，此由本院審理訊問時，告訴
      人甲○○稱：之前不認識丁○○，也不是很常到竹仁市場
      買東西，因為我住關西，只是偶爾會去遶一遶等等；證人
      丁○○證述：不常去（丙○所經營之豬肉攤），那天好像
      是我第一次自己去，我們三個（指丁○○、甲○○及丙○
      ）都不認識，所以也沒有說好要怎麼講；證人丙○證稱：
      丁○○沒有常來我的豬肉攤，我也不認識她，那天是第一
      次，我當天是認他的衣服才認得他，而甲○○是我的客人
      ，偶爾會來，但是我跟他不熟等語可知。是被告既無證據
      證明證人等有何勾串並欲誣陷被告之情形，即空言泛指證
      人丁○○乃丙○找來作偽證之人，兩人串通意圖陷害被告
      ，誠屬無稽。
（五）另被告乙○○以證人丁○○並非其詢問「布包是不是妳的
      」之對象，更不是在場目擊者，且其彎腰所撿拾者，為其
      掉落在地上之水餃皮，非甲○○所遺失之皮包置辯。惟證
      人丁○○對於其所親眼看到被告之犯嫌，已迭經檢察官偵
      查中及本院審理訊問時結證明確，已如上述，況丁○○與
      被告間素昧平生、並無仇隙，當無干冒受偽證罪追訴之風
      險，恣意為不利於被告之陳述，故被告此項辯解尚屬無據
      ，實難採信。
（六）綜上，被告乙○○之犯行，已經告訴人指訴明確，並經證
      人丁○○及丙○於偵、審程序中證述明確，且互核均屬相
      符；此外，復查無其他可認證人等之證述有何虛偽不實或
      相互矛盾之證據，故被告空言否認上情，應是事後卸責之
      詞，無足採信，本案事證已經明確，被告上開侵占遺失物
      犯行，足以認定，自應依法予以論罪科刑。
五、是原審判決認被告乙○○所為係犯刑法第337 條之侵占遺失
    物罪，並依刑事訴訟法第449 條第1 項前段、第3 項、第45
    4 條第2 項，刑法第337 條、第42條第2 項、罰金罰鍰提高
    標準條例第1 條前段、第2 條規定，量處被告乙○○罰金50
    0 元，並諭易服勞役之折算標準，其認事用法，尚無不合，
    量刑亦屬妥適，上訴人即被告乙○○上訴意旨猶執前詞請求
    撤銷改判，為無理由，應予駁回。
六、依刑事訴訟法第455 條之1 第1 項、第3 項、第368 條、第
    371 條、第373 條，判決如主文。
本案經檢察官鍾曉亞到庭執行職務。
中　　華　　民　　國　　94　　年　　3 　　月　　11　　日
                  刑事第四庭審判長法　官　王紋瑩
                                　法　官　蔡欣怡
                                　法　官  馮俊郎
以上正本證明與原本無異。
本件不得上訴。
中　　華　　民　　國　　94　　年　　3 　　月　　14　　日
                                  書記官  鄧雪怡
